# 股权置换的财务处理

提问人：icenice9 时间：2016-05-30 12:15:25
某高新技术的有限公司A注册资金 1000 万，净资产 1500 万，股东为 3 个自然人，有家已经挂牌的新 3 版企业B以 1 个亿的市值收购这家高新技术企业的100%的股权，其中50%用 5000 万资金支付，另外50%用股权置换，请教 1 下这个财务上如何处理做账。

回答人：chenyiwei
A不需要账务处理，仅需调整实收资本明细即可；B则需根据该收购是构成同一控制还是非同一控制下的合并，分别按照企业合并和合并报表准则中适用的原则处理。